# 如何确认归母净资产中的资本公积金额

提问人：lxj08099 时间：2020-01-06 23:45:31
请教个问题：如果母公司以其持有的子公司 1 的股权 （持股比例60%）对子公司 2 进行注资，增资时点，子公司 1 的净资产为 200 万，子公司 2 同一控制并入子公司 1 ，对子公司 1 的长投=200*60%=120万元，借：长投 120 贷 ：银行存款 100 资本公积 20 ，由于子公司 2 有少数股东(持股比例20%)，该资本公积，在母公司合并报表中如何体现？

回答人：chenyiwei
主帖所述交易仍然只是合并集团内的内部交易，但该交易导致了以账面价值计量的子公司净资产中归属少数股东份额的变化，故在母公司的合并报表层面仍有权益性交易的影响（体现为少数股东权益和资本公积之间的一增一减）。
期末少数股东权益=子公司 1 期末净资产40%+子公司 2 对子公司 1 模拟权益法核算后的子公司 2 净资产期末少数股东对子公司 2 的持股比例。将该金额与增资前的少数股东权益相比较，差额即为合并报表层面应调整的金额。